臺灣高等法院刑事判決　　　　　　　　　　　　　九十三年度上易字第一五五八號
　　上　訴　人　臺灣桃園地方法院檢察署檢察官
　　被　　　告　甲○○
右上訴人因被告詐欺等案件，不服臺灣桃園地方法院九十三年度易字第六０四號，中
華民國九十三年七月二十三日第一審判決（起訴案號：臺灣桃園地方法院檢察署九十
三年度偵字第五０九一號）提起上訴，本院判決如左：
    主  文
原判決撤銷。
甲○○共同毀越其他安全設備、攜帶兇器竊盜，累犯，處有期徒刑柒月。
    事  實
一、甲○○於民國八十九年間因毒品案件，經臺灣桃園地方法院於八十九年十月十六
    日以八十九年訴字第一一一一號判決，分別就施用第一級毒品部分判處有期徒刑
    七月，施用第二級毒品部分判處有期徒刑五月，並定應執行有期徒刑十一月，又
    因毒品案件，復經臺灣桃園地方法院於八十九年六月九日以八十九年壢簡字第八
    三七號簡易判決判處有期徒刑三月，上揭三罪確定後，經臺灣桃園地方法院以九
    十年聲字第五七四號裁定應執行有期徒刑一年一月，自九十年四月九日起算執行
    ，於九十一年三月八日假釋付保護管束，後於九十一年四月十四日縮刑期滿，有
    期徒刑所餘刑期內未經撤銷假釋，以已執行論。詎甲○○仍不知悛悔，復與案外
    人梁英祥（未據檢察官起訴）共同基於意圖為自己不法之所有，並基於竊盜之犯
    意聯絡及行為分擔，於九十二年十二月四日中午左右，持客觀上具有危險性，足
    以傷害人之身體或健康之不詳銳器，前往桃園縣新屋鄉○○路六二一巷二八號廖
    嘉緯之住處（侵入住宅部分未據告訴），由甲○○在廖緯嘉住處之防火巷把風，
    由梁英祥持前開不詳銳器鋸開廖嘉緯住處之鐵窗，攀爬進鐵窗內，再以不詳物品
    推開門栓，侵入廖嘉緯之住處，竊取廖嘉緯所有之郵局提款卡、國民
    保ＩＣ卡各一枚及新台幣一萬元等物後，旋基於利用自動付款設備冒領他人財物
    之概括犯意，於同日下午連續利用前揭之提款卡，至新屋鄉新屋郵局及新屋鄉新
    竹國際商業銀行所設之提款機提領三次款項（新屋郵局部分：提領一次，新臺幣
    六萬元，新屋鄉新竹國際商業銀行部分，提領二次，每次領二萬元，合計詐領共
    十萬元），得手後供己花用，嗣經廖家瑋調閱新竹國際商業銀行提款機之錄影帶
    ，始悉上情。
三、案經廖家瑋訴由桃園縣政府警察局楊梅分局報請臺灣桃園地方法院檢察署檢察官
    偵查起訴。
    理  由
一、訊據被告甲○○固坦承持告訴人廖嘉緯所有之郵局提款卡，前往新屋鄉新屋郵局
    及新屋國際商業銀行，利用自動提款機，合計詐領十萬元得手等情不諱，復有提
    款機錄影帶翻拍照片九張、郵局存摺交易明細資料一紙附卷可稽（偵卷第二六至
    三一頁），足認被告之自白與事實相符，但矢口否認有竊盜之犯行，於本院審理
    中辯稱：告訴人廖嘉緯所有之郵局提款卡，係被告在桃園縣新屋鄉○○路六二一
    巷二三號住處後面之雞寮所拾獲，並非伊偷竊的，且若係被告所偷，伊即不可能
    光明正大去領錢，密碼是被告隨便按自己的出生年月日（六十八年一月十一日生
    ），隨便按一一一一就提到錢了云云。
二、經查：右揭事實業據告訴人廖嘉緯於警訊時指稱：「（你前稱住家遭竊係發生於
    何日、時、地？有無報案？損失何物？．．．）在九十二年十二月四日十八時返
    家時發
    向警方報案。經清點損失有我的國民
    存錢筒二筒共計新台幣一萬元。．．．」等語（見偵卷第二三頁背面），於檢察
    官偵查中指稱：「（葉《指被告》說你的提款卡是他撿到的？）不是他進去的，
    是一個男生進去的，我的鄰居有看到，葉應該有在巷口把風。」等語（見偵卷第
    四八頁），於本院時指稱：「（對本案有何意見？）我們鄰居有看到被告在我家
    的防火巷把風，我家的防火巷很窄，被告不可能在那邊等人，她跟她的男友梁英
    祥去偷，被告那位男友是我姊姊之前的男友，那個男的跟我姊姊認識十三年，跟
    我們家很熟，梁英祥應該知道我的密碼，被告是我隔壁的鄰居。事後梁英祥還很
    囂張打電話來說是我偷的，說可以找人來拿。被告還有偷到我媽的那一支鑽表《
    大約是四萬多元》、現金總共五萬多元、我二姐的戒指二只。（你第二次即本案
    失竊的時間是什麼時候？）大約是十二月四日，小偷把我家的鐵窗鋸掉二層爬進
    去用物品把門栓推開進去。（被告用什麼東西鋸？）我看也是用鋼鋸來鋸。」等
    語（見本院卷第四八、四九頁）。參以被告甲○○於本院審理中亦坦認認識案外
    人梁英祥（本院卷第四九頁），案外人梁英祥既為告訴人廖嘉緯胞姐多年男朋友
    ，告訴人廖嘉緯供陳案外人梁英祥知悉其提款卡密碼，尚合事理，被告甲○○若
    非自案外人梁英祥處知悉密碼，焉能輕易領得本案款項？被告甲○○所辯：提款
    卡係撿到的，密碼是被告隨便以自己的出生年月日數字按一一一一就提到錢云云
    ，至違常情，不足採信。告訴人廖嘉緯指陳，被告與案外人梁英祥共同攜帶兇器
    前往告訴人家行竊，並由被告甲○○在告訴人住處外面巷子把風，佐以被告甲○
    ○坦認持告訴人廖嘉緯所有之郵局提款卡，前往新屋鄉新屋郵局、新屋國際商業
    銀行，利用自動提款機，合計詐領十萬元得手等情不諱，及卷附提款機錄影帶翻
    拍照片九張、郵局存摺交易明細資料一紙等物證（偵卷第二六至三一頁），告訴
    人廖嘉緯所指，核與事證相符，被告犯行洵堪認定。
三、被告甲○○行竊時攜帶不詳之銳器，既足鋸斷告訴人廖嘉緯住處之鐵窗，其在客
    觀上即足以威脅人之生命、身體及安全，自屬兇器。是核被告甲○○所為，係犯
    刑法第三百二十一條第一項第二款、第三款毀越其他安全設備、攜帶兇器之加重
    竊盜罪及同法第三百三十九條之二第一項之由自動付款設備詐欺取財罪。被告甲
    ○○與案外人梁英祥就加重竊盜部分，有犯意之聯絡與行為之分擔，為共同正犯
    。被告甲○○先後至新屋鄉郵局、新竹國際商業銀行所設之提款機提領款項之三
    次詐欺取財行為，時間緊接，所犯構成要件相同之罪，顯係基於概括犯意為之，
    應依刑法第五十六條規定論以連續犯一罪，並加重其刑。被告所犯上開加重竊盜
    罪、由自動付款設備詐欺取財罪二罪間，有方法、結果之牽連關係，應從一重之
    加重竊盜罪處斷。查被告有如事實欄所載之前科執行完畢情形，有本院被告前案
    紀錄表在卷可按（本院卷第十一頁），於五年之內再犯有期徒刑以上之本罪，為
    累犯，應依刑法第四十七條之規定，遞加重其刑。被告涉犯加重竊盜部分，雖未
    據起訴，惟與起訴事實有方法結果之牽連關係，屬裁判上一罪關係，本院自應併
    予審究。
四、原審據以論罪科刑，固非無見。惟查：被告係與案外人梁英祥共同前往告訴人廖
    嘉緯家中竊取告訴人之提款卡，已如前述，乃原判決遽認告訴人廖嘉緯所有之提
    款卡係被告甲○○所拾獲，容有未洽。公訴人上訴意旨，執此指摘原判決不當，
    非無理由，應由本院將原判決撤銷改判。爰審酌被告犯罪之動機、目的、手段、
    所生危害以及犯罪後迄未與告訴人達成和解賠償一切損害等一切情狀，量處如主
    文第二項所示之刑。
五、不另為無罪諭知部分：
（一）公訴意旨另以：被告於九十二年十二月四日中午左右，在其桃園縣新屋鄉○○
      路六二一巷二三號住處附近，拾得告訴人廖嘉緯之郵局提款卡一張，旋將之侵
      占入己，因認被告此部份另涉有侵占罪嫌云云。
（二）按犯罪事實，應依證據認定之，無證據不得推定其犯罪事實。又不能證明被告
      犯罪者，應諭知無罪之判決，刑事訴訟法第一百五十四條、第三百零一條第一
      項分別定有明文。再認定不利於被告之事實，須依積極證據，苟積極證據不足
      為不利於被告事實之認定時，即應為有利於被告之認定，更不必有何有利之證
      據，最高法院三十年上字第八一六號著有判例。公訴人認被告涉有此部份犯行
      ，無非係以被告坦承不諱為其主要論據。
（三）惟查：被告雖坦承告訴人所有之提款卡係在其住家附近所拾獲，但與告訴人指
      訴及本案事證不符，已如前述。且衡情提款卡若係被告甲○○在其住家附近所
      拾獲，如何知悉提款卡密碼輕易連續取款？告訴人廖嘉緯所有提款卡既係遭他
      人行竊，提款卡為可提取現金，竊取者必先提款或嘗試提款未果後，始將之丟
      棄，較無可能在行竊處所附近即為丟棄之理，被告前開自白，與常理不符，難
      採為認定事實之基礎。
（四）此外，復查無其他積極證據足資認定被告涉有此部分侵占之犯行，自屬不能證
      明被告此部分犯罪，惟因公訴人指此與前開論罪科刑部分，有裁判上一罪之連
      續關係，爰不另為無罪之諭知。
據上論斷，應依刑事訴訟法第三百六十九條第一項前段、第三百六十四條、第二百九
十九條第一項前段，刑法第三百二十一條第一項第二、三款、第三百三十九條之二第
一項、第二十八條、第五十六條、第五十五條、第四十七條，罰金罰鍰提高標準條例
第一條前段，判決如主文。
本案經檢察官吳國南庭執行職務。
中　　　華　　　民　　　國　　九十三　　年　　 十一 　　月　　　五　　　日
                              臺灣高等法院刑事第六庭
                                  審判長法  官  陳　春　秋
                                        法  官　高　明　哲
                                        法  官　洪　英　花
右正本證明與原本無異。
不得上訴。
                                        書記官　李　信　穎
中　　　華　　　民　　　國　　九十三　　年　　 十一 　　月　　 十一 　　日
附錄：本案論罪科刑法條全文
中華民國刑法第三百二十一第一項規定：
犯竊盜罪而有左列情形之一者，處六月以上、五年以下有期徒刑：
一  於夜間侵入住宅或有人居住之建築物、船艦或隱匿其內而犯之者。
二  毀越門扇、牆垣或其他安全設備而犯之者。
三  攜帶兇器而犯之者。
四  結夥三人以上而犯之者。
五  乘火災、水災或其他災害之際而犯之者。
六  在車站或埠頭而犯之者。
中華民國刑法第三百三十九條之二第一項規定：
意圖為自己或第三人不法之所有，以不正方法由自動付款設備取得他人之物者，處三
年以下有期徒刑、拘役或一萬元以下罰金。
